zh-CN: 适用婴儿出行用品类型: 婴儿背带; 汽车座椅; 婴儿车; 其他
sl-SI: Združljiva vrsta prevoza za dojenčke: Nosilka za otroka; Avtosedež; Voziček; Drugo
da: Kompatibel babytransporttype: Bæresele; Autostol; Klapvogn; Andet
cs: Vhodný typ přepravy dětí: Nosítko pro děti; Autosedačka; Na kočárek; Jiné
ro-RO: Tip de mijloc de transport copii compatibil: Marsupiu; Scaun auto; Cărucior; Altele
bg-BG: Съвместим тип транспортиране за бебета: Бебешка количка; Седалка за кола; Детска количка; Други
sk-SK: Kompatibilný typ prepravy detí: Detský nosič; Autosedačka; Kočík; Iné
hu: Kompatibilis babaszállító típusa: Babahordozó; Autósülés; Babakocsi; Egyéb
pt-BR: Tipo de transporte de bebê compatível: Porta-bebês; Bebê conforto; Carrinho; Outro
fr: Type de transport pour bébé compatible: Porte-bébé; Siège de voiture; Poussette; Autre
lt-LT: Suderinamas kūdikio transportavimo priemonės tipas: Kūdikių nešynė; Automobilinė kėdutė; Vežimėlis; Kita
it: Tipo di trasporto bebè compatibile: Marsupio; Sedile dell'auto; Passeggino; Altro
pt-PT: Tipo de transporte de bebé compatível: Porta-bebés; Assento de carro; Carrinho; Outro
hr-HR: Kompatibilna vrsta prijevoznog sredstva za bebe: Nosiljke za bebe; Autosjedalica; Dječja kolica; Ostalo
ko: 호환 가능한 영유아용 캐리어 유형: 아기띠; 카시트; 유모차; 기타
sv: Kompatibel babytransporttyp: Bärsele; Bilsäte; Barnvagn; Övrigt
es: Tipo de transporte de bebé compatible: Mochilas portabebés; Silla de carro; Cochecito; Otros
vi: Loại vận chuyển em bé tương thích: Địu em bé; Ghế ô tô; Xe đẩy; Khác
pl: Kompatybilny typ środka transportu dla niemowląt: Nosidełko dla niemowlęcia; Fotelik samochodowy; Wózek dziecięcy; Inne
tr: Uyumlu bebek taşıma ürünleri tipi: Kanguru; Araba koltuğu; Bebek arabası; Diğer
th: ประเภทการเคลื่อนย้ายเด็กทารกที่ใช้ร่วมกันได้: เป้อุ้มเด็ก; คาร์ซีท; รถเข็นเด็ก; อื่นๆ
nb: Kompatibel babytransporttype: Bæresele; Barnesete; Barnevogn; Annet
fi: Yhteensopiva vauvan kuljetustapa: Vauvan kantoreppu; Auton istuin; Lastenrattaat; Muu
ja: 使用可能なベビー用外出用品の種類: 抱っこ紐; チャイルドシート; ストローラー; その他
zh-TW: 相容嬰兒運輸類型: 嬰兒背巾; 汽車座椅; 嬰兒車; 其他
en: Compatible baby transport type: Baby carrier; Car seat; Stroller; Other
de: Kompatibler Art von Babytransport: Babytrage; Autositz; Kinderwagen; Sonstiges
el: Συμβατός τύπος μεταφοράς μωρού: Πορτ μπεμπέ; Κάθισμα αυτοκινήτου; Καροτσάκι μωρού; Άλλο
nl: Compatibel type babyvervoer: Babydraagzak; Autostoeltje; Wandelwagen; Andere
ru: Совместимый тип товара для транспортировки детей: Детская переноска; Автокресло; Коляска; Другое